最　高　行　政　法　院　裁　定
                                      100年度裁字第470號
聲  請  人　張家榕
訴訟代理人　卓隆燁　會計師
上列聲請人因與相對人財政部臺北市國稅局間綜合所得稅事件，
對於中華民國99年10月7日本院99年度裁字第2388號裁定，聲請
再審，本院裁定如下：
　　主  文
再審之聲請駁回。
再審訴訟費用由聲請人負擔。
　　理  由
一、按裁定已經確定，而有行政訴訟法第273條之情形者，始得
    對之聲請再審，同法第283條定有明文。又行政訴訟法第273
    條第1項第1款所謂適用法規顯有錯誤者，係指原裁判所適用
    之法規與該案應適用之法規相違背或與解釋、判例有所牴觸
    者而言。至於法律上見解之歧異，當事人對之縱有爭執，要
    難謂為適用法規顯有錯誤，而據為再審之理由。
二、本件聲請人因綜合所得稅事件，經臺北高等行政法院98年度
    簡字第802號判決（下稱原判決）駁回後，提起上訴，復經
    本院99年度裁字第2388號裁定（下稱原確定裁定）以上訴不
    合法而駁回。聲請人不服，對原確定裁定聲請再審，其聲請
    意旨略以：(一)聲請人業已於上訴狀，就涉及原則性法律見解
    之處具體說明，依行政訴訟法第244條之規定提起上訴，惟
    原確定裁定無具體敘明聲請人所提主張為何不符之情況下，
    僅以聲請人所陳理由並無涉及法律見解具有原則性為由，逕
    依行政訴訟法第249條第1項前段予以裁定駁回，顯有行政訴
    訟法第273條第1項第1款「適用法規顯有錯誤」之再審事由
    ，應予廢棄。(二)聲請人業已於上訴狀詳細說明相對人民國96
    年6月5日財北國稅審二字第0960201843號函釋（下稱相對人
    96年函釋）之緣由，並未改變財政部95年6月28日台財稅字
    第09504063430號函釋（下稱財政部95年函釋）之見解，惟
    原確定裁定未依職權審酌，逕依行政訴訟法第249條第1項前
    段予裁定駁回，顯有行政訴訟法第273條第1項第1款「適用
    法規顯有錯誤」之再審事由，應予廢棄。(三)原判決未依職權
    究明租賃車輛為保險業務員招攬業務所必須，僅以聲請人未
    能證明租賃車輛係為公務使用為由，即遽予核認租賃車輛為
    私人使用。惟本件聲請人業已於上訴狀中說明，舉證責任係
    為稅捐稽徵機關之責任，上訴審未就聲請人所提主張加以詳
    查，仍指稱聲請人未能證明系爭車輛係為公務用途，而逕依
    行政訴訟法第249條第1項前段予裁定駁回，顯有行政訴訟法
    第273條第1項第1款「適用法規顯有錯誤」之再審事由，應
    予廢棄。(四)原判決未依職權審酌臺灣臺北地方法院檢察署檢
    察官偵查事證及其不起訴處分書之認定，僅以該不起訴處分
    書被告非聲請人為由，認定不能拘束本案，聲請人業已於行
    政訴訟上訴狀中說明，惟原確定裁定以不起訴處分書非為確
    定判決為由，而逕依行政訴訟法第249條第1項前段予裁定駁
    回，違反本院32年判字第18號判例及司法院釋字第392號解
    釋，顯屬適用法規錯誤，有行政訴訟法第273條第1項第1款
    「適用法規顯有錯誤」之再審事由，應予廢棄等語。觀諸前
    開再審意旨，無非復以其對財政部95年函釋與相對人96年函
    釋之不同認知、對舉證責任分配，及本院32年判字第18號判
    例暨司法院釋字第392號解釋適用之歧異見解，指摘原確定
    裁定適用法律不當及理由不備，並爭執其已於99年7月19日
    之行政訴訟上訴狀內具體指摘本件所涉法律見解具有原則性
    ，有加以闡釋必要之情形。然當事人應如何表明該訴訟事件
    涉及之法律見解具有原則性，始堪稱已對原判決具體指明如
    何合於行政訴訟法第235條第2項規定，難免見仁見智，當事
    人對之縱有爭執，亦屬適用訴訟法之見解歧異，要難謂何者
    適用法規顯有錯誤。是以，原確定裁定依聲請人對該訴訟事
    件所陳述理由，論斷並無涉及法律見解具有原則性之情事，
    而未許可聲請人之上訴，乃對於該訴訟案件所涉及之法律見
    解是否具有原則性之認知問題，尚難指其適用法規顯有錯誤
    。從而，原確定裁定之論斷，雖與聲請人之認知有所差距，
    僅屬適用訴訟法見解歧異之問題。聲請再審意旨仍執前詞，
    請求廢棄原確定裁定，難認有理，應予駁回。至聲請人對原
    判決提起再審之訴部分，本院另為移送之裁定，附此敘明。
三、依行政訴訟法第283條、第278條第2項、第104條、民事訴訟
    法第95條、第78條，裁定如主文。
中　　華　　民　　國　　100　 年　　2　　 月　　24　　日
                    最高行政法院第六庭
                        審判長法官　藍　獻　林
                              法官　林  樹  埔
                              法官　姜　素　娥
                              法官　林　文　舟
                              法官　胡　國　棟

以  上  正  本  證  明  與  原  本  無  異
中　　華　　民　　國　　100　 年　　2　　 月　　25　　日
　　　　　　　　　　　　　　　書記官　邱　彰　德